臺灣彰化地方法院刑事判決　　　　　　　100年度侵易字第1號
公　訴　人　臺灣彰化地方法院檢察署檢察官
被　　　告　000
上列被告因違反性騷擾防治法案件，經檢察官提起公訴（99年度
偵字第7406號），本院判決如下：
    主    文
洪勝峰意圖性騷擾，乘人不及抗拒而為觸摸其胸部之行為，處有
期徒刑肆月，如易科罰金，以新臺幣壹仟元折算壹日。
    犯罪事實
一、洪勝峰於民國99年4月底某日下午5時許，原與已成年之A女
    及其夫B男（真實姓名年籍均詳卷）在A女位於彰化縣花壇鄉
    之住處內聊天（地址詳卷），竟萌生性騷擾之意圖，乘A女
    不及抗拒，以手背接續觸碰A女胸部數下，使A女感受到冒犯
    並損害A女之人格尊嚴。嗣於99年6月11日，B男因與洪勝峰
    理論未果而具狀向臺灣彰化地方法院檢察署檢察官提出告訴
    ，始循線查悉上情。
二、案經A女、A女之夫B男訴由臺灣彰化地方法院檢察署檢察官
    偵查起訴。
    理    由
壹、證據能力部分：
一、按被告以外之人（包括證人、鑑定人、告訴人、被害人及共
    同被告等）於審判外之陳述雖不符刑事訴訟法第159條之1至
    之4等4條之規定，而經當事人於審判程序同意作為證據，法
    院審酌該言詞陳述或書面陳述作成時之情況，認為適當者，
    亦得為證據；當事人、代理人或辯護人於法院調查證據時，
    知有刑事訴訟法第159條第1項不得為證據之情形，而未於言
    詞辯論終結前聲明異議者，視為有前項之同意；此於同法第
    159條之5定有明文。立法意旨在於傳聞證據未經當事人之反
    對詰問予以核實，原則上先予排除。惟若當事人已放棄反對
    詰問權，於審判程序中表明同意該等傳聞證據可作為證據；
    或於言詞辯論終結前未聲明異議，基於尊重當事人對傳聞證
    據之處分權，及證據資料愈豐富，愈有助於真實發見之理念
    ，且強化言詞辯論主義，使訴訟程序得以順暢進行，上開傳
    聞證據亦均具有證據能力。茲查，本件檢察官、被告洪勝峰
    對於以下本案卷內相關證人之證述（含書面陳述）之證據能
    力於本院審判期日中均未就證據能力有所爭執，且迄至言詞
    辯論終結前亦未聲明異議，且上述證人之證述（含書面陳述
    ）亦經本院於審理期日中逐一提示、朗讀，並告以要旨，本
    院復審酌相關證人證述筆錄之製成，並無證據顯示有何違背
    程序規定情事，依據上述之說明，均應具有證據能力。
二、至本案其餘非供述證據，檢察官、被告亦不爭執證據能力，
    本院審酌該等證據作成及取得之程序均無違法之處，是後述
    所引用證據之證據能力均無疑義，合先敘明。
貳、實體方面：
一、訊據被告矢口否認有何性騷擾犯行，辯稱：伊從來沒有單獨
    去A女住處過，且99年4月底伊一直都在忙著助選云云。經查
    ，前開犯罪事實業據證人即告訴人A女於偵查中具結證稱：
    ，當天伊下樓時，被告正在跟告訴人B男說越南小姐怎樣怎
    樣的，之後被告先搭伊肩膀，伊就說不可以這樣腳來手來，
    並換位置坐，之後被告就跟過來用右手背拍伊胸部2下，告
    訴人B男說：「你這樣對嗎，肉包是我自己要吃的。（臺語
    ）」，被告回稱：「這樣有摸到嗎？（臺語）」，之後就離
    開了，而當天被告沒喝多少酒，講話也很清楚，平常被告都
    會跟妻女一起過來，但當天只有被告自己來等語（參99年度
    他字第1382號偵查卷第17頁、99年度偵字第7406號偵查卷第
    56頁）；及於本院審理時具結證稱：之前被告和告訴人B男
    一同到越南娶妻，所以伊因和被告之妻一同嫁到臺灣來而認
    識被告，99年4月底某日，伊下班回家後先上樓，再下樓時
    就看到被告坐在樓下客廳和告訴人B男聊天，伊也走過去坐
    下來，結果講話講到一半，被告拍伊的肩膀，告訴人B男就
    說：「你是男人耶，你跟女人講話毛手毛腳的，你這樣對嗎
    ？」，伊也移開換去坐在告訴人B男旁邊的椅子，沒想到被
    告又跟過來坐在伊旁邊用手碰了伊胸部2下等語明確（參本
    院卷第47至54頁）；核與證人即告訴人B男於偵查中具結證
    稱：當天被告坐在告訴人A女對面，剛開始被告先摸告訴人A
    女的手，告訴人A女說不要動手動腳，之後就坐到伊右前方
    ，被告也跟過來，並用手背拍告訴人A女胸部，伊就說肉包
    是伊要吃的，被告則回稱這樣有摸到嗎，之後就離開了，所
    以伊之後才會跑去被告家裡要與被告理論等情相符（參99年
    度他字第1382號偵查卷第16、17頁、99年度偵字第7406號偵
    查卷第54頁），並有經證人即告訴人A女當庭確認之現場圖1
    份在卷可稽，復經本院調取99年度簡上字第137號卷宗核閱
    屬實。且按性騷擾防治法第25條第1項規定：「意圖性騷擾
    ，乘人不及抗拒而為親吻、擁抱或觸摸其臀部、胸部或其他
    身體隱私處之行為者，處2年以下有期徒刑、拘役或科或併
    科新臺幣10萬元以下罰金。」，又同法第2條規定：「本法
    所稱性騷擾，係指性侵害犯罪以外，對他人實施違反其意願
    而與性或性別有關之行為，且有下列情形之一者：一、以該
    他人順服或拒絕該行為，作為其獲得、喪失或減損與工作、
    教育、訓練、服務、計畫、活動有關權益之條件。二、以展
    示或播送文字、圖畫、聲音、影像或其他物品之方式，或以
    歧視、侮辱之言行，或以他法，而有損害他人人格尊嚴，或
    造成使人心生畏怖、感受敵意或冒犯之情境，或不當影響其
    工作、教育、訓練、服務、計畫、活動或正常生活之進行。
    」，被告係乘告訴人A女不及抗拒而對之為摸胸之行為，核
    與性騷擾防治法第25條第1項所定之構成要件相合，且被告
    前揭行為足以損害告訴人A女之人格尊嚴，使告訴人A女感受
    敵意及遭冒犯，符合性騷擾防治法第2條所稱之對他人實施
    違反其意願而與性有關之行為，且具有損害他人人格尊嚴，
    造成使人感受敵意或冒犯情境之情形，而屬該法所定之性騷
    擾行為無訛，被告具有性騷擾之意圖甚明，前開事實應堪認
    定。至被告於偵查中聲請傳喚之證人即被告助選對象之子陳
    國誌雖證稱：被告在99年4月間每天早上8點半左右會到伊那
    邊幫忙選舉，直到晚上8點半左右才會離開等語；然其亦證
    稱：因為伊還要顧店，並不是一直和被告待在一起。被告中
    途也可能會離開，但不太會跟伊報告，回來時才會跟伊說等
    語，是證人陳國誌既非時時刻刻均與被告形影不離，亦非對
    被告行蹤暸若指掌，自無從依其證述對被告為何有利之認定
    。再者，被告既於本院審理中自承與告訴人A女、B男間並無
    怨隙，之前常常和伊太太一起到告訴人A女住處，有時1週1
    次，有時2、3週1次，告訴人A女和伊太太聊天時，伊就和告
    訴人B男聊天等語（參本院卷第70頁），告訴人B男亦於另涉
    妨害自由案件中，歷次供述均一再陳稱，係因告訴人A女遭
    被告調戲始前往被告住處理論，有前開調閱卷宗內歷次筆錄
    可資為憑，則以渠等交情及平常往來情形，實難想像告訴人
    A女、B男有何必要就此等較為私密、影響所謂「名節」之事
    故為如此不實指控，縱能入被告於罪或脫免告訴人B男另案
    之罪責，亦可能影響夫妻2人在地方上之名譽，告訴人2人自
    無甘冒偽證或誣告罪責設詞構陷被告之動機及必要，是被告
    空言否認犯行，要屬事後卸責之詞，不足採信。綜上，本案
    事證明確，被告犯行堪以認定。
二、核被告所為，係犯性騷擾防治法第25條第1項之意圖性騷擾
    ，乘人不及抗拒而為觸摸他人胸部罪。爰審酌被告不思尊重
    他人身體自由及性自主決定權，為逞一己私慾，對被害人為
    性騷擾犯行，造成被害人身心傷害；且犯後飾詞卸責，亦未
    取得被害人原諒或賠償被害人損害，犯後態度尚難謂佳，暨
    考量其智識程度、生活狀況等一切情狀，量處如主文所示之
    刑，並諭知易科罰金之折算標準。
據上論斷，應依刑事訴訟法第299條第1項前段，性騷擾防治法第
25條第1項，刑法第11條前段、第41條第1項前段，判決如主文。
本案經檢察官陳隆翔到庭執行職務。
中    華    民    國   100    年    8     月    30    日
                  刑事第五庭          法  官  蔡家瑜
以上正本證明與原本無異。
如不服本判決應於收受判決後10日內向本院提出上訴書狀，並應
敘述具體理由；其未敘述上訴理由者，應於上訴期間屆滿後20日
內向本院補提理由書（均須按他造當事人之人數附繕本）「切勿
逕送上級法院」。
告訴人或被害人對於判決如有不服具備理由請求檢察官上訴者，
其上訴期間之計算係以檢察官收受判決正本之日期為準。
中    華    民    國   100    年    8     月    31    日
                                      書記官  吳芳儀

附錄論罪科刑法條：
性騷擾防治法第25條
意圖性騷擾，乘人不及抗拒而為親吻、擁抱或觸摸其臀部、胸部
或其他身體隱私處之行為者，處2年以下有期徒刑、拘役或科或
併科新臺幣10萬元以下罰金。
前項之罪，須告訴乃論。